臺灣高等法院刑事裁定
110年度聲字第812號
聲  請  人  臺灣高等檢察署檢察官
受  刑  人  何明山


                    （現於法務部○○○○○○○○○○○執行中）
上列聲請人因受刑人數罪併罰有二裁判以上，聲請定其應執行之
刑（聲請案號：110年度執聲字第262號），本院裁定如下：
    主  文
何明山因犯如附表所示各罪所處之刑，應執行有期徒刑叁年壹月
。
    理  由
一、聲請意旨略以：受刑人何明山因竊盜等數罪，先後經判決確
    定如附表，應依刑法第53條、第50條第1項第1款、第2項、
    第51條第5款規定，定其應執行之刑，爰依刑事訴訟法第477
    條第1項聲請裁定定其應執行刑等語。
二、查受刑人行為後，刑法第50條已於民國102年1月23日修正公
    布，並自102年1月25日施行。修正前刑法第50條：「裁判確
    定前犯數罪者，併合處罰之。」之規定，業經修正為：「裁
    判確定前犯數罪者，併合處罰之。但有下列情形之一者，不
    在此限：一得易科罰金之罪與不得易科罰金之罪。二得易科
    罰金之罪與不得易服社會勞動之罪。三得易服社會勞動之罪
    與不得易科罰金之罪。四得易服社會勞動之罪與不得易服社
    會勞動之罪。前項但書情形，受刑人請求檢察官聲請定應執
    行刑者，依第51條規定定之。」則依修正後規定，對於裁判
    前所犯數罪存有該條第1項但書各款所列情形，除受刑人請
    求檢察官聲請定應執行刑者外，已不得併合處罰之。參諸刑
    法總則編第七章有關數罪併罰之規定，係立法者基於刑事政
    策之考量，避免數罪累計而處罰過嚴，罪責失衡，藉此將被
    告所犯數罪合併之刑度得以重新裁量，防止刑罰過苛，以保
    障人權；惟如受刑人所犯之數罪中有原得易科罰金之罪者，
    將因合併定執行刑之他罪而產生不同之結果，於數罪中兼有
    不得易科罰金之刑時，經定其應執行刑，原可易科罰金之刑
    ，亦不得易科罰金，於被告是否有利，仍應依個別情狀甄別
    之，依修正後規定，於裁判前所犯數罪兼有得易科罰金之罪
    與不得易科罰金之罪時，其是否依刑法第51條定應執行刑，
    繫乎受刑人之請求與否，而非不問被告之利益與意願，一律
    併合處罰之，經比較結果，應以修正後之規定較有利於本件
    受刑人，應適用修正後之刑法第50條規定。
三、經查：
  ㈠本件受刑人因竊盜等罪，經臺灣新北地方法院及本院分別判
    處如附表所示之刑，均經分別確定在案，有各該刑事判決書
    及本院被告前案紀錄表附卷可憑（見本院卷第15至62、85至
    87頁）。
  ㈡受刑人所犯如附表編號1、3所示之罪所處之刑均得易科罰金
    ，另附表編號2所示之罪所處之刑則均不得易科罰金，核屬
    刑法第50條但書第1項第1款情形，依同條第2 項規定，須經
    受刑人請求檢察官聲請定其應執行刑者，始得全部依第51條
    規定合併定其應執行之刑。茲受刑人業已請求檢察官聲請合
    併定其應執行之刑，此有受刑人簽署之臺灣桃園地方法院檢
    察署依102年1月23日修正之刑法第50條調查受刑人是否聲請
    定應執行刑調查表在卷可稽（見本院卷第9頁），故經本院
    審核，認聲請為正當。
  ㈢而按法律上屬於自由裁量之事項，有其外部性界限及內部性
    界限，並非概無拘束。依據法律之具體規定，法院應在其範
    圍選擇為適當之裁判者，為外部性界限；而法院為裁判時，
    應考量法律之目的，及法律秩序之理念所在者，為內部性界
    限。法院為裁判時，二者均不得有所踰越。在數罪併罰，有
    二裁判以上，定其應執行之刑時，固屬於法院自由裁量之事
    項，然仍應受前揭外部性界限及內部性界限之拘束（最高法
    院94年度台非字第233號判決意旨參照）。本件附表編號2、
    3所示之罪，業經本院以109年度上易字第559號判決分別定
    其應執行刑為有期徒刑2年、10月等情，有上開刑事判決書
    及本院被告前案紀錄表附卷可按（見本院卷第21、87頁），
    爰審酌該內部性及外部性界限，及受刑人所犯上開各罪之犯
    罪類型、態樣、侵害法益等情狀，復就其所犯數罪為整體之
    非難性評價後，定其應執行之刑如主文所示。至附表編號1
    部分雖已執行完畢，但此僅屬將來檢察官指揮執行時應將已
    執行完畢之日數予以扣除之問題，並不影響本件定應執行刑
    之裁定，併予敘明。
四、爰依刑事訴訟法第477條第1項，刑法第2條第1項但書、第50
    條第2項、第53條、第51條第5款，裁定如主文。
中　　華　　民　　國　　110 　年　　2 　　月　　26　　日
                  刑事第二十五庭審判長法　官  邱滋杉
                                      法　官  文家倩
                                      法　官  黃翰義
以上正本證明與原本無異。
如不服本裁定，應於收受送達後五日內向本院提出抗告狀。
                                      書記官  邱鈺婷
中　　華　　民　　國　　110 　年　　3 　　月　　2 　　日
附表：
編號  1 2 3 罪名  妨害自由 竊盜 竊盜 宣告刑  有期徒刑5月 有期徒刑8月 （判10次） 有期徒刑4月 （判3次） 犯罪日期  99年9月6日 99年6月5日、99年6月13日、99年6月17日、99年6月17日、99年6月19日、99年6月23日、99年7月5日、99年7月11日、99年7月20日、99年7月20日 99年6月16日、99年7月9日、99年7月20日 偵查（自訴）機關年度案號  臺灣新北地方檢察署100年度偵字第 30474號、101年度偵字第8728號 臺灣桃園地方檢察署107年度偵字第 22988號  最後事實審 法院 臺灣新北地方法院 本院   案號 106年度訴緝字第 121號 109年度上易字第559號   判決日期 107年1月31日 109年9月29日  確定判決 法院 同上 同上   案號 同上 同上   確定日期 107年3月5日 同上